【裁判字號】    95,上訴,219
【裁判日期】    950315
【裁判案由】    搶奪
【裁判全文】
臺灣高等法院刑事判決                 95年度上訴字第219號
上  訴  人  台灣板橋地方法院檢察署檢察官
被      告  戊○○
上列上訴人因被告搶奪案件，不服台灣板橋地方法院94年度訴字
第2302號，中華民國94年11月29日第一審判決（起訴案號：台灣
板橋地方法院檢察署94年度偵字第15689號）， 提起上訴，及移
送併辦（同署94年偵字第21364號），本院判決如下：
    主  文
原判決撤銷。
戊○○共同連續意圖為自己不法之所有，而搶奪他人之動產，處
有期徒刑貳年。
    事  實
一、戊○○基於意圖為自己不法之所有之概括犯意，單獨或與陳
    志宏（另案審理）共同為同一之概括犯意聯絡，連續騎乘機
    車，於如附表所示時、地，乘他人不及防備之際，猝然徒手
    搶奪如附表所示之朱鳳明、己○○（起訴書誤繕為簡美麗）
    、丙○○、吳秀鑾（起訴書誤繕為乙○○）、   QUANG THI
    BACH、丁○○、甲○○（起訴書誤繕為珠秀鑾）之皮包（時
    間、地點、被害人、共犯、所得財物均詳如附表所示）得逞
    ，並(1)由戊○○將自朱鳳明搶得之手機1支，以600元之價格
    販賣予不知情之楊裕祥，楊裕祥再將該手機出售予不知情之
    王蘇翠霞，經員警由手機序號循線查訪查獲上情。(2)由陳志
    宏將自QUANG THI  BACH所搶得之金項鍊2條出售於不知情之
    安吉利銀樓（負責人：張書汶，位於臺北縣新莊市○○街26
    號1樓），嗣於民國（下同）94年9月13日15時許，為警於臺
    北縣新莊市○○路59巷巷口查獲。
二、案經己○○、丙○○、吳秀鑾、QUANG THI BACH、丁○○、
    甲○○訴由臺北縣政府警察局新莊分局移送臺灣板橋地方法
    院檢察署檢察官偵查起訴及朱鳳明訴由台北縣刑警大隊報請
    台灣板橋地方法院檢察署檢察官偵查後移送本院併辦。
    理  由
一、上揭犯罪事實，迭據被告戊○○於偵查、原審及本院審理時
    坦承不諱（見偵字第15689號卷第103頁、原審卷第24、37至
    39頁、本院卷第19至21頁），核與同案被告陳志宏於檢察官
    偵查中之供述（見偵字第15689號卷第102至104頁）、 告訴
    人朱鳳明、吳奕均（朱鳳明之子）、己○○、丙○○、吳秀
    鑾、QUANG THI BACH、丁○○、甲○○及證人楊裕祥、王蘇
    翠霞、張書汶於警詢中所指（證）述之情節相符（見偵字第
    21364號卷第23至31頁、偵字第15689號卷第26至27頁、第30
    至31頁、第34至44頁），復有金飾買入登記簿影本1 紙、監
    視器錄影翻拍照片3幀、手機序號查詢記錄表2紙及客戶舊機
    回收表1紙附卷足憑（見偵字第15689 號卷第58頁、 第61頁
    至第63頁，偵字第21364號卷第34至36頁）。從而， 本案事
    證已臻明確，被告犯行洵堪認定，自應依法論科。
二、核被告所為，係犯刑法第325條第1項之搶奪罪。被告所為如
    附表編號一及編號三至編號六所示之犯行，核與同案被告陳
    志宏有犯意聯絡及行為分擔，應論以共同正犯。被告先後多
    次搶奪犯行，時間緊接、方法相同，觸犯構成要件相同之罪
    名，顯係基於概括之犯意為之，為連續犯，應依刑法第56條
    之規定，論以一罪，並依法加重其刑。
三、原審據以論科，固非無見。惟原審就附表編號一被告之犯行
    與起訴書所載被告搶奪之犯行，有連續犯關係，屬裁判上一
    罪，原審未及審酌，自有未合。公訴人以原審未及審酌被告
    所犯94年偵字第21364號案件為由上訴， 為有理由。是原審
    判決既有上揭可議之處，自無可維持，應由本院撤銷改判。
    爰審酌被告當街搶奪婦女財物，不僅使被害人心理受創，且
    使社會上知悉其事之人亦陷自危，及其貪圖一己之私利而為
    本案犯行之犯罪動機、目的、手段，兼衡其品行、智識程度
    、犯罪後坦承犯行，態度尚佳等一切情狀，量處如主文第二
    項所示之刑，以資懲儆。扣案鑰匙非供搶奪之用，爰不宣告
    沒收，併此敘明。
據上論斷，應依刑事訴訟法第369條第1項前段、第364條、第299
條第1項前段，刑法第28條、第56條、 第325條第1項，判決如主
文。
本案經檢察官羅榮乾到庭執行職務。
中    華    民    國    95    年    3    月    15    日
                  刑事第十九庭  審判長法  官  林堭儀
                                      法  官  蔡明宏
                                      法  官  陳憲裕
以上正本證明與原本無異。
如不服本判決，應於收受送達後十日內向本院提出上訴書狀，其
未敘述上訴之理由者並得於提起上訴後十日內向本院補提理由書
（均須按他造當事人之人數附繕本）。
                                      書記官  劉育妃
中    華    民    國    95    年    3    月    16    日
附錄：本案論罪科刑法條全文
中華民國刑法第325條第1項
意圖為自己或第三人不法之所有，而搶奪他人之動產者，處 6 月
以上 5 年以下有期徒刑。
因而致人於死者，處無期徒刑或 7 年以上有期徒刑，致重傷者，
處 3 年以上 10 年以下有期徒刑。
第 1 項之未遂犯罰之。
附表：
┌───┬──────┬────┬────┬───┬──────┐
│編號  │犯罪時間    │犯罪地點│被害人  │共犯  │搶得之財物  │
├───┼──────┼────┼────┼───┼──────┤
│ 一   │94年6月29日 │台北縣新│朱鳳明  │陳志宏│皮包1只（內 │
│      │12時14分許  │莊市豐年│        │      │有新台幣〈下│
│      │            │街124巷5│        │      │同〉8,120元 │
│      │            │弄口    │        │      │、手機1支等 │
│      │            │        │        │      │物）。      │
├───┼──────┼────┼────┼───┼──────┤
│ 二   │94年8月31日 │臺北縣新│己○○  │無    │皮包1只（內 │
│      │18時20分許  │莊市西盛│        │      │有2,500元等 │
│      │            │街377巷 │        │      │物）。      │
│      │            │巷口（起│        │      │            │
│      │            │訴書誤繕│        │      │            │
│      │            │為臺北縣│        │      │            │
│      │            │樹林市民│        │      │            │
│      │            │園街51巷│        │      │            │
│      │            │口）    │        │      │            │
├───┼──────┼────┼────┼───┼──────┤
│ 三   │94年9月9日  │臺北縣新│丙○○  │陳志宏│皮包1只（內 │
│      │12時30分許  │莊市萬安│        │      │有700元等物 │
│      │            │街117巷 │        │      │）。        │
│      │            │巷口    │        │      │            │
├───┼──────┼────┼────┼───┼──────┤
│ 四   │94年9月11日 │臺北縣新│吳秀鑾  │陳志宏│皮包1只（內 │
│      │8時45分許   │莊市後港│        │      │有950 元等物│
│      │            │二路40巷│        │      │）。        │
│      │            │巷口    │        │      │            │
├───┼──────┼────┼────┼───┼──────┤
│ 五   │94年9月12日 │臺北縣新│QUANG   │陳志宏│皮包1只（內 │
│      │9時30分許   │莊市西盛│THI BACH│      │有金項鍊2條 │
│      │            │街387巷 │        │      │〈起訴書誤繕│
│      │            │17號前  │        │      │為1條〉、500│
│      │            │        │        │      │元等物）。  │
├───┼──────┼────┼────┼───┼──────┤
│ 六   │94年9月13日 │臺北縣新│丁○○  │陳志宏│皮包1只（內 │
│      │9時5分許    │莊市新樹│        │      │有600元等物 │
│      │            │路333巷 │        │      │）。        │
│      │            │巷口    │        │      │            │
├───┼──────┼────┼────┼───┼──────┤
│ 七   │94年9月13日 │臺北縣新│甲○○  │陳志宏│皮包1只（內 │
│      │9時30分許   │莊市民本│        │      │有400元、中 │
│      │            │街11巷29│        │      │央健康保險卡│
│      │            │弄      │        │      │2張等物）。 │
└───┴──────┴────┴────┴───┴──────┘


司法院資訊處製作；財團法人民間司法改革基金會備份。
